# 募集资金鉴证报告

提问人：xyd617 时间：2015-04-18 11:36:18
请教一问题 ，募集资金年度存放与使用情况鉴证报告 为什么各上市公司报告引用文件没有《上市公司会计监管指引第 2 号-上市公司募集资金管理和使用的监管要求》 该文件是作废 过期了 还是？？

回答人：chenyiwei
该文件有效。瑞华的报告模板中就是引用这两个文件的，当然也同时引用了相关交易所的监管规定。